【裁判字號】    99,易,1074
【裁判日期】    991112
【裁判案由】    竊盜
【裁判全文】
臺灣彰化地方法院刑事判決              99年度易字第1074號
公  訴  人  臺灣彰化地方法院檢察署檢察官
被      告  甲○○
上列被告因竊盜案件，經檢察官提起公訴（99年度偵字第8073、
8940號），本院判決如下：
    主  文
甲○○竊盜，處拘役參拾日，如易科罰金，以新臺幣壹仟元折算
壹日；又竊盜，處拘役拾日，如易科罰金，以新臺幣壹仟元折算
壹日。應執行拘役參拾伍日，如易科罰金，以新臺幣壹仟元折算
壹日。
其餘被訴竊盜部分公訴不受理。
    犯罪事實
一、甲○○基於各別竊盜犯意，先後於：(一)民國99年4 月初某日
    10時許，在丙○○位於彰化縣和美鎮○○路391 巷26號之住
    處（起訴書誤載為彰化縣和美鎮○○路350 巷104 弄15號）
    外，見該屋門未上鎖，竟意圖為自己不法之所有，進入該屋
    內（無故侵入住宅部分未據告訴），徒手竊取丙○○所有放
    置屋內之釣魚竿1 支（價值約新臺幣【下同】1400元）；(二)
    復於同年7 月間之某日，意圖為自己不法之所有，在丁○○
    位於彰化縣和美鎮○○路350 巷85弄26號之住處前，徒手竊
    取丁○○所有擺設在屋外種有玫瑰花之花盆1 個（價值約
    100 元）得手，嗣經警循線查獲。
二、案經彰化縣警察局和美分局報請臺灣彰化地方法院檢察署檢
    察官偵查起訴。
    理  由
壹、有罪部分
一、本案被告所犯係屬刑事訴訟法第376 條第2 款所列之刑法第
    320 條第1 項普通竊盜罪，本院爰依同法第284 條之1 之規
    定行獨任審判。次按被告以外之人於審判外之陳述，雖不符
    刑事訴訟法第159 條之1 至第159 條之4 之規定，而經當事
    人於審判程式同意作為證據，法院審酌該言詞陳述或書面陳
    述作成時之情況，認為適當者，亦得為證據。當事人、代理
    人或辯護人於法院調查證據時，知有第159 條第1 項不得為
    證據之情形，而未於言詞辯論終結前聲明異議者，視為有前
    項之同意，刑事訴訟法第159 條之5 定有明文。立法意旨在
    於傳聞證據未經當事人之反對詰問予以核實，原則上先予排
    除。惟若當事人已放棄反對詰問權，於審判程式中表明同意
    該等傳聞證據可作為證據；或於言詞辯論終結前未聲明異議
    ，基於尊重當事人對傳聞證據之處分權，及證據資料愈豐富
    ，愈有助於真實發見之理念，且強化言詞辯論主義，使訴訟
    程式得以順暢進行，上開傳聞證據亦均具有證據能力。查本
    案全部卷證，公訴人及被告均不爭執其證據能力，本院復衡
    以該等供述證據作成時之情況，應為適當，是可認後述所引
    用證據之證據能力均無疑義，合先敘明。
二、上揭犯罪事實，業據被告甲○○分別於警、偵訊及本院審理
    時坦承不諱，又據證人即被害人丙○○、丁○○於警詢時證
    述綦詳，並有警方帶同被告事後查證之現場照片在卷可稽，
    足認被告之自白核與事實相符，堪可採為論罪科刑之依據。
    又被告於本院審理時供稱：竊取該等物品均為供己使用等語
    （見本院99年11月10日審判筆錄），足見被告確有為自己不
    法所有之意圖甚明。綜上，本案事證明確，被告上開2 次竊
    盜犯行，均洵堪認定。
三、核被告所為，均係犯刑法第320 條第1 項之普通竊盜罪。又
    被告先後2 次竊盜犯行，時、地均有間隔，顯係各別起意為
    之，應予分論併罰。爰審酌被告正值壯年，竟不思循正當途
    徑獲取財物，反因一時貪念，任意竊取鄰里間之財物，所為
    實屬不該，惟念其犯後坦承犯行，態度尚可，暨考量其生活
    狀況、智識程度、行竊手段及竊得物品價值等一切情狀，分
    別量處如主文所示之刑及諭知易科罰金之折算標準，並定其
    應執行刑及諭知易科罰金之折算標準。
貳、不受理部分
一、公訴意旨另略以：被告甲○○基於為自己不法所有之竊盜犯
    意，於99年7 月間之某日，在乙○○位在彰化縣和美鎮○○
    路350 巷104 弄26號之住處前，徒手竊取被害人乙○○所有
    擺設在屋外之鳥籠1 個及飼養於鳥籠內之鸚鵡2 隻（價值約
    300 元），因認被告此部分所為亦涉犯刑法第320 條第1 項
    之竊盜罪嫌等語。
二、按告訴乃論之罪，未經告訴、請求或其告訴、請求經撤回或
    已逾告訴期間者，應諭知不受理之判決，刑事訴訟法第303
    條第1 項第3 款定有明文；又於直系血親、配偶或同財共居
    親屬之間，或其他5 親等內血親或3 親等內姻親之間，犯竊
    盜罪者，須告訴乃論，刑法第324 條第2 項亦有明文。查被
    告甲○○經檢察官以刑法第320 條第1 項之竊盜罪提起公訴
    ，而被害人乙○○係被告之姪兒（即被告兄林瑞芳之子），
    係屬3 親等旁系血親關係，此有被告及被害人乙○○之全戶
    戶籍資料查詢結果各1 份在卷可稽，依同法第324 條第2 項
    之規定係屬告訴乃論之罪，然並未經被害人乙○○提出告訴
    （見99年度偵字第8940號卷第7 頁背面），依上開規定，爰
    諭知不受理判決。
據上論斷，應依刑事訴訟法第299 條第1 項前段、第303 條第3
款，刑法第320 條第1 項、第41條第1 項前段、第51條第6 款，
刑法施行法第1 條之1 第1 項、第2 項前段，判決如主文。
本案經檢察官劉欣雅到庭執行職務。
中    華    民    國    99    年    11    月    12    日
                  刑事第六庭    法  官  胡宜如
以上正本證明與原本無異。
如不服本判決應於收受判決後10日內向本院提出上訴書狀，並應
敘述具體理由。其未敘述上訴理由者，應於上訴期間屆滿後20日
內向本院補提理由書（均須按他造當事人之人數附繕本）「切勿
逕送上級法院」。
告訴人或被害人對於判決如有不服具備理由請求檢察官上訴者，
其上訴期間之計算係以檢察官收受判決正本之日期為準。
中    華    民    國    99    年    11    月    12    日
                                書記官  林淑文
附錄本案論罪科刑法條：
中華民國刑法第320條
意圖為自己或第三人不法之所有，而竊取他人之動產者，為竊盜
罪，處5 年以下有期徒刑、拘役或5 百元以下罰金。
意圖為自己或第三人不法之利益，而竊佔他人之不動產者，依前
項之規定處斷。
前二項之未遂犯罰之。

司法院資訊處製作；財團法人民間司法改革基金會備份。
